【裁判字號】    98,上易,1497
【裁判日期】    981021
【裁判案由】    竊盜
【裁判全文】
臺灣高等法院臺中分院刑事判決        98年度上易字第1497號
上  訴  人  臺灣臺中地方法院檢察署檢察官
被      告  丙○○
                      1
                    現服役通訊處:湖口郵政90979附24號信箱
上列上訴人因被告竊盜案件，不服臺灣臺中地方法院98年度易字
第2261號中華民國98年8月10日第一審判決（起訴案號：臺灣臺
中地方法院檢察署98年度偵字第5087號），提起上訴，本院判決
如下：
    主      文
上訴駁回。
    事實及理由
一、本案經本院審理結果，認第一審判決認事用法及量刑均無不
    當，應予維持，並引用第一審判決書記載之事實、證據及理
    由（如附件） 。
二、檢察官上訴意旨略以：被告正值青年，恣意侵入他人處所竊
    取財物，嚴重擾亂治安，情節不輕，且尚未與被害人和解或
    賠償被害人損失，原審遽予宣告緩刑二年，難認妥適等語。
    按刑法第74條規定，得受緩刑之宣告者，一、須現在所犯之
    罪受二年以下有期徒刑、拘役或罰金之宣告，二、須過去未
    曾受有期徒刑以上之宣告或雖曾受有期徒刑以上刑之宣告，
    而執行完畢或赦免五年以內未曾受有期徒刑以上刑之宣告。
    法院對於具備緩刑條件之刑事被告，認為以暫不執行刑罰為
    適當者，得宣告緩刑，至於暫不執行刑罰是否適當，則由法
    院就被告有無累犯之虞，及能否由於刑罰之宣告而策其自新
    等一切情形，依其自由裁量定其宣告緩刑與否，乃事實審法
    院依職權自由裁量之事項，並不完全以有無與被害人成立和
    解賠償損失為法定要件。查本件原審審酌被告未曾因故意犯
    罪受有期徒刑以上刑之宣告，行為時甫滿18歲，涉世未深，
    一時失慮致觸刑章，犯後坦承過錯，經此偵審程序，應知所
    警愓無再犯之虞，認宣告之刑以暫不執行為適當，爰宣告緩
    刑二年，業已詳敘理由，核其就緩刑之宣告並無不妥，況被
    告於本院審理中亦已與被害人達成和解，有和解書乙紙在卷
    足參（本院卷第17頁），揆諸上揭說明，檢察官之上訴無理
    由，應予駁回。
三、據上論斷，應依刑事訴訟法第373條、第368條，判決如主文
    。
本案經檢察官甲○○到庭執行職務。
中    華    民    國    98    年    10    月    21    日
            刑事第十庭    審判長法  官  林  照  明
                                法  官  郭  瑞  祥
                                法  官  林  欽  章
以上正本證明與原本無異。
不得上訴。
                                書記官  卓  佳  儀
中    華    民    國    98    年    10    月    26    日
附  件 ：
臺灣臺中地方法院刑事判決              98年度易字第2261號
公  訴  人  台灣台中地方法院檢察署檢察官
被      告  丙○○  男  19歲（民國○○年○月○○日生）
                    身分證統一編號：Ｚ000000000號
                    住台中縣太平市○○○路151巷14號
                    居台中縣豐原市○○路50巷22之1號2樓之
                      1
上列被告因竊盜案件，經檢察官提起公訴（98年度偵字第5087號
），本院裁定進行簡式審判程序，判決如下：
    主    文
丙○○踰越牆垣毀壞門扇竊盜，處有期徒刑陸月，如易科罰金，
以新台幣壹仟元折算壹日，緩刑貳年。
    犯罪事實
一、丙○○於民國97年8月1日凌晨3時25分許，至台中縣豐原市
    ○○路坪頂巷23-8號對面乙○○開設之茶山曉咖啡店前看夜
    景，竟基於意圖為自己不法所有之竊盜犯意，先翻越該咖啡
    店高約180公分之圍牆，並以腳踢開上鎖之木門（為一般設
    置喇叭鎖之木門），使該木門受損壞，再進入該咖啡店竊取
    小美冰淇淋一桶（價值約新台幣300元）及湯匙二支（每支
    價值新台幣50元），得手後與同看夜景之友人食用。嗣經乙
    ○○報警處理，為警調取現場監視錄影設備循線查獲。
二、案經台中縣警察局豐原分局報請台灣台中地方法院檢察署檢
    察官偵查起訴。
    理    由
一、本件被告丙○○所犯係死刑、無期徒刑、最輕本刑為三年以
    上有期徒刑以外之罪，其於準備程序中就被訴事實為有罪之
    陳述，經告知簡式審判程序之旨，並聽取公訴人及被告之意
    見後，本院認為適宜裁定進行簡式審判程序，先予敘明。
二、上揭犯罪事實，業據被告丙○○坦承不諱，核與被害人乙○
    ○於警詢時指述之情節相符，並有現場監視錄影翻拍照片八
    張附卷可稽，足徵被告之自白供述與事實相符。本件事證明
    確，被告犯行已堪認定。
三、核被告所為，係犯刑法第321條第1項第2款之踰越牆垣毀壞
    門扇竊盜罪。爰審酌被告尚無刑案前科紀錄（見卷附台灣高
    等法院被告前案紀錄表），翻越圍牆踢開上鎖之木門，進入
    茶山曉咖啡店，竊取冰淇淋、湯匙，與朋友共同食用，危害
    社會治安，損害被害人乙○○財產權益，事後坦承上情，竊
    得物品價值非多，情節不重等一切情狀，處以如主文所示之
    刑，並諭知易科罰金之折算標準。又被告未曾因故意犯罪受
    有期徒刑以上刑之宣告，其行為時甫滿十八歲，涉世未深，
    一時失慮，致觸刑章，犯後坦承過錯，經此偵審程序，應知
    所警愓，信無再犯之虞，本院認所宣告之刑，以暫不執行為
    適當，併予宣告緩刑二年，以啟自新。
據上論斷，應依刑事訴訟法第273條之1第1項、第299條第1項前
段，刑法第321條第1項第2款、第41條第1項前段、第74條第1項
第1款，判決如主文。
本案經檢察官陳雅瑩到庭執行職務。
中    華    民    國    98    年     8    月    10    日
                  刑事第二庭    法  官  鍾堯航
以上正本證明與原本無異。
如不服本判決應於收受判決後10日內向本院提出上訴書狀，並應
敘述具體理由；其未敘述上訴理由者，應於上訴期間屆滿後20日
內向本院補提理由書（均須按他造當事人之人數附繕本）「切勿
逕送上級法院」。
                                書記官  吳淑願
中    華    民    國    98    年     8     月    10    日
附錄論罪科刑法條
刑法第321條第1項：
犯竊盜罪而有左列情形之一者，處六月以上五年以下有期徒刑：
一、於夜間侵入住宅或有人居住之建築物、船艦，或隱匿其內而
    犯之者。
二、毀越門扇、牆垣或其他安全設備而犯之者。
三、攜帶兇器而犯之者。
四、結夥三人以上而犯之者。
五、乘火災、水災或其他災害之際而犯之者。
六、在車站、埠頭而犯之者。


司法院資訊處製作；財團法人民間司法改革基金會備份。
